臺灣彰化地方法院刑事判決
111年度交易字第497號
公  訴  人  臺灣彰化地方檢察署檢察官
被      告  姚麗珠



上列被告因公共危險案件，經檢察官提起公訴（111年度偵字第3
597號），本院判決如下：
    主    文
姚麗珠犯不能安全駕駛動力交通工具罪，累犯，處有期徒刑貳年
。
    犯罪事實
一、姚麗珠自民國111年2月25日上午11時30分許起至同日中午12
    時許止，在位於彰化縣○村鄉○○村○○0巷0號住處飲用罐裝啤
    酒2罐(每罐約330CC)後，竟仍基於酒後駕車之犯意，自該處
    無照騎乘車牌號碼000-000號普通重型機車上路。嗣於同日
    下午3時7分許，行經彰化縣○村鄉村○村○○路0段000號前，不
    慎碰撞由謝文杰騎乘之車牌號碼000-0000號普通重型機車而
    受傷，經警據報到場處理，並對姚麗珠施以吐氣酒精測試，
    測得其吐氣中之酒精濃度為每公升0.58毫克。
二、案經彰化縣警察局員林分局報告臺灣彰化地方檢察署檢察官
    偵查起訴。
    理    由
一、上揭犯罪事實，業據被告姚麗珠於警詢及偵查中坦承不諱，
    並有彰化縣警察局道路交通事故當事人酒精測定紀錄表、道
    路交通事故現場圖、道路交通事故調查表㈠、㈡-1、彰化縣警
    察局舉發違反道路交通管理事件通知單影本、車輛詳細資料
    報表、現場暨車損照片等在卷可佐，足認被告自白與事實相
    符。從而，本件事證明確，被告罪行堪以認定，應依法論科
    。
二、核被告所為，係犯刑法第185條之3第1項第1款之不能安全駕
    駛動力交通工具罪。被告於109年間因不能安全駕駛犯行，
    經本院判處有期徒刑8月確定，與前案不能安全駕駛犯行之
    殘刑有期徒刑2月19日接續執行，於110年7月13日執行完畢
    ，其於5年內故意再犯本件有期徒刑以上之罪，為累犯，依
    刑法第47條第1項規定，加重其刑。而累犯得加重其刑至2分
    之1，故累犯加重其刑之程度，本應考量被告特別惡性及對
    刑罰反應力薄弱等綜合因素，本不可能與量刑因素完全割裂
    ，故本院於下列量刑中一併說明。
三、量刑：
  ㈠被告從未考取過駕駛執照，歷次酒駕之紀錄如下：
  ⑴99年9月21日，被告於呼氣中酒精濃度值為每公升0.82毫克之
    醉態下，無照騎乘車牌號碼000-000號重型機車，肇事導致
    自己受傷，經本院99年度交簡字第2150號判處拘役50日確定
    。
  ⑵101年3月19日，於抽血檢驗其血液中酒精濃度為115.6MG/DL
    （呼氣中之酒精濃度為每公升0.57毫克）之醉態下，無照騎
    乘車牌號碼000-000號重型機車，肇事導致自己及他人受傷
    經臺灣高等法院臺中分院以101年度上易字第1234號判處應
    執行有期徒刑5月，緩刑3年確定（嗣經撤銷緩刑）。
　⑶102年6月3日，於呼氣酒精濃度值為每公升0.46毫克之醉態下
    ，無照騎乘車牌號碼000-000號重型機車，肇事導致自己及
    他人受傷，經本院102年度交簡字第2024號判決罰金新台幣(
    下同)6萬元確定。
　⑷103年6月11日，於呼氣酒精濃度值為每公升0.57毫克之醉態
    下，無照騎乘車號000-000號重型機車逆向行駛，與對向車
    輛發生碰撞，經本院103年度交簡字第1600號判決有期徒刑6
    月併科罰金2萬元確定。（嗣後於103年9月10日至104年9月7
    日均於監獄服刑）。
　⑸107年6月6日，於抽血檢驗其血液中酒精濃度為205.6MG/DL（
    呼氣中之酒精濃度為每公升1.028毫克）之醉態下，無照騎
    乘車牌號碼000-000號重型機車，自撞受傷，經本院107年度
    交易字第546號判決有期徒刑7月確定。
　⑹107年6月12日，於呼氣酒精濃度值為每公升0.54毫克之醉態
    下，騎乘車號000-000號重型機車，與其他車輛發生碰撞，
    經臺灣臺中地方法院判決有期徒刑6月併科罰金5萬元確定。
　⑺107年8月27日，於呼氣酒精濃度值為每公升0.37毫克之醉態
    下，騎乘車號000-000號重型機車，自撞受傷，經本院107年
    度交易字第714號判決有期徒刑7月確定（嗣後於107年10月2
    3日至109年3月3日均於監獄服刑）。
　⑻109年3月10日，於酒駕服刑出獄後7日，又於呼氣酒精濃度值
    為每公升0.56毫克之醉態下，無照騎乘車號000-000號重型
    機車，經本院109年度交易字第247號判決有期徒刑8月確定
    （於109年9月25日至110年7月13日均於監獄服刑）。
　⑼110年9月11日，於酒駕服刑出獄2個月，於呼氣酒精濃度值為
    每公升0.93毫克之醉態下，無照騎乘車號000-000號重型機
    車，自摔受傷，經本院110年度交易字第528號判決有期徒刑
    10月確定。　
　⑽110年10月19日，於前案酒駕甫1個月，又於呼氣酒精濃度值
    為每公升0.69毫克之醉態下，無照騎乘車號000-000號重型
    機車，自摔受傷，經本院111年度交易字第85號判決有期徒
    刑1年確定。　
  ⑾110年11月2日，於呼氣酒精濃度值為每公升0.89毫克之醉態
    下，騎乘車號000-000號重型機車，自摔受傷，經本院111年
    度交易字第41號判決有期徒刑1年1月確定。　
  ⑿本次為被告第12次因不能安全駕駛犯行遭起訴，被告於111年
    2月25日，於呼氣酒精濃度值為每公升0.58毫克之醉態下，
    無照騎乘車號000-000號重型機車，與他人發生碰撞而受傷
    。　
  ㈡被告於本院審理時稱：我老公過世，心情不好，我現在已經
    戒酒了，不會再犯了等語。然被告之夫鍾豐茂早已於本案發
    生之5年多前之106年間死亡，被告亦非第一次以其丈夫死亡
    作為酒駕之藉口。而被告稱其戒酒不會再犯等語，然被告於
    109年酒駕案件開庭時即曾向法官表示：我現在已經滴酒不
    沾等語，然嗣後被告又再犯下3次酒駕犯行，本次被告並在
    第10次酒駕犯行宣判的翌日，又犯下本次酒駕犯行。
  ㈢實務上非常多酒駕慣犯，均是認為自己酒量極佳，且駕駛時
    認為自己尚無醉態，而心存僥倖而酒後駕車上路，但遭盤查
    而被發覺犯罪，僅有抽象危險存在，尚無實害結果發生。然
    從被告歷次酒駕紀錄可見，除被告109年3月10日犯行該次外
    ，被告包含本次之11次酒駕均是因為肇事才被發覺犯罪，可
    知被告酒後之控制能力極差，因而不斷肇事，導致自己及其
    他用路人受傷及財產損害。又不能安全駕駛為抽象危險犯，
    縱使沒有產生任何實害危險即已具備可罰性，且刑法第185
    條之3於第2、3項更明定加重危險犯之類型，就酒後駕車造
    成他人重傷及死亡之情形，已經另獨立成另一犯罪，故刑法
    第185條之3第1項所可能造成最嚴重之實害危險，也僅是導
    致用路人受傷及財產損害。而本件被告肇事，導致自己受傷
    、對方財產受損，其實已經是刑法第185條之3第1項所欲保
    護之抽象危險情況較重的實害情形，故本案被告犯行造成法
    益侵害程度亦屬嚴重。　
　㈣再者被告數次因為酒駕受傷，甚至因為車禍而導致自己傷殘
    （該次被告無酒駕），領有殘障手冊，更應知悉酒駕造成之
    公共危害甚大，更知曉自己酒量不好，不足以在酒後控制交
    通工具，故被告此種一犯再犯之心態，已非一般酒駕慣犯心
    存僥倖的態度，而是知悉會造成公共危害卻仍執意要酒後駕
    車的主觀惡性。
　㈤又不能安全駕駛犯行之最高法定刑為3年，累犯加重後最高法
    定刑得達4年6個月。本件被告無論是主觀惡性、法益侵害程
    度，均屬嚴重，且前案均已遭判處達有期徒刑1年、1年1月
    ，均無法遏止被告繼續酒駕肇事，故本件僅得以提高刑度讓
    被告予外界隔離之方式遏阻被告再犯酒駕犯行。兼衡被告自
    述沒有讀過書，未完成小學學業，與女兒同住，現靠領殘障
    津貼維生等一切情況，量處如主文所示之刑。
四、據上論斷，應依刑事訴訟法第299條第1項前段，判決如主文
    。
本案經檢察官吳怡盈提起公訴，檢察官陳昭蓉到庭執行職務。
中　　華　　民　　國　　111 　年　　8 　　月　　18　　日
                  刑事第二庭        法  官  陳怡潔
以上正本證明與原本無異。
如不服本判決應於收受判決後20日內，向本院提出上訴書狀，並
應敘述具體理由。其未敘述上訴理由者，應於上訴期間屆滿後20
日內向本院補提理由書(均須按他造當事人之人數附繕本)「切勿
逕送上級法院」。
中　　華　　民　　國　　111 　年　　8 　　月　　18　　日
                                    書記官  謝儀潔

附錄本案論罪科刑法條：
中華民國刑法第185條之3
駕駛動力交通工具而有下列情形之一者，處3年以下有期徒刑，
得併科30萬元以下罰金：
一、吐氣所含酒精濃度達每公升零點二五毫克或血液中酒精濃度
    達百分之零點零五以上。
二、有前款以外之其他情事足認服用酒類或其他相類之物，致不
    能安全駕駛。
三、服用毒品、麻醉藥品或其他相類之物，致不能安全駕駛。
因而致人於死者，處3年以上10年以下有期徒刑，得併科2百萬元
以下罰金；致重傷者，處1年以上7年以下有期徒刑，得併科1百
萬元以下罰金。
曾犯本條或陸海空軍刑法第54條之罪，經有罪判決確定或經緩起
訴處分確定，於十年內再犯第1項之罪因而致人於死者，處無期
徒刑或5年以上有期徒刑，得併科3百萬元以下罰金；致重傷者，
處3年以上10年以下有期徒刑，得併科2百萬元以下罰金。